# 租赁实质是否未可变租赁付款额

提问人：rickymost 时间：2023-10-17 13:32:49
陈老师您好！
A集团为市属国有企业，B公司为A集团子公司，C公司为B公司子公司。
C公司租入的资产有三种：
第一种模式为B公司租给C公司，签订的房产租赁协议约定， 2020 年租金 200 万元，后续四年每年根据补充协议确定。对于补充协议租金金额的确定，经了解，企业均有在每年按一定的租金收入标准进行估算，但实际签订的补充协议金额因涉及关联方之前，最终补充协议金额与估算金额不一致。
第二种为A集团租给B公司（合同名称为资产委托管理合同），之后B公司再租给C公司。A集团租给B公司的资产管理合同约定，A集团按照各年度预期资产收益的80%向B公司收取资产收益，又约定每个年度的预期收益及A集团应收取金额。B公司租给C公司签订的资产委托管理合约定，B公司按照各年度预期资产收益的80%向C公司收取资产收益，又约定每个年度的预期收益及B公司应收取金额，这两份合同约定的预计收益及收取的金额完全一致，实际支付与支付的金额与约定的收取金额一致。形式上，这两份合同签订的时间接近，根据实际了解，租金金额的判断又与第一种类似。
第三种为A集团租给C公司，签订物业资产委托委托代理合同，约定C公司根据年度收益指标向A集团缴纳租赁费用等。年度资产收益指标=年度基准指标 _(12-_ 空置期） _/12_ (12-招租成本）/12。空置期和招租成本:均以月为单位计算，空置期为1.5个月，招租成本为 1 个月。年度基准指标：商办:2020年度与 2019 年度保持不变;2021和 2022 年度在 2020 年度的基础上递增5%;2023年和 2024 年度在 2022 年度的基础上递增5%。住宅:2020、 2021 和 2022 年度按 2019 年度指标值为基准指标， 2023 年和 2024 年度在 2022 年度指标值基础上递增5%。
请教陈老师：上述三种是否均属于可变租赁付款额中的基于租赁资产使用绩效的可变租赁付款额，是否直接计入损益不确认使用权资产？如果是，是否应在金额确定时计入？如果不是，应如何确定使用权资产及其年限？谢谢陈老师。

回答人：chenyiwei
第三种情况下，合同明确约定了租金的计算方法和影响租金的各项指标，如果实质上也是照此执行的，则可以认为存在“基于租赁资产使用绩效的可变租赁付款额”。
第一种和第二种情况下，由于无法从合同条款中判断租金金额与资产使用绩效之间的关系，因此不认为存在“基于资产使用绩效的可变租赁付款额”，仍需依据合理估计的各期租金确认使用权资产和租赁负债。